臺灣高等法院刑事判決
110年度上訴字第1754號
上  訴  人  
即  被  告  杜象宇


                    （現因另案於法務部○○○○○○○執行中，暫借提於法務部○○○○○○○○○○○）
選任辯護人  羅婉菱律師
上列上訴人即被告因違反毒品危害防制條例等案件，不服臺灣桃
園地方法院109年度訴字第943號，中華民國110年2月26日第一審
判決（起訴案號：臺灣桃園地方檢察署109年度偵字第16033號、
第16035號、第21514號），提起上訴，本院判決如下：
    主  文
上訴駁回。
    事  實
一、葉俊麟（業經原審判處罪刑確定）及杜象宇於民國107年間
    經友人介紹而結識，嗣葉俊麟受雇於杜象宇，擔任杜象宇所
    經營之通訊行之門市店員，後又兼職擔任杜象宇之個人司機
    ，並經杜象宇同意，有時居住在杜象宇位於新北市○○區○○街
    000號12樓居所（下稱本案新莊居所）。緣葉俊麟之父葉聰
    明於107年1月19日死亡後，由葉俊麟繼承取得新北市○○區○○
    街0段000號3樓房地（下稱本案淡水房地）之所有權，後於1
    08年5、6月間經由杜象宇協助，出賣本案淡水房地與他人，
    而葉俊麟於交屋前夕整理本案淡水房地屋況時，發現屋內有
    葉聰明生前所遺留如附表二所示含有第四級毒品硝西泮（耐
    妥眠）成分之藥錠，因葉俊麟曾於葉聰明在世時見葉聰明服
    用外觀類似之物，且葉聰明曾告以其所服用者為毒品，故葉
    俊麟已預見如附表二所示之物為毒品危害防制條例所列管之
    第四級毒品，而自斯時起持有該等毒品，後又擇定本案新莊
    居所，藏置前開毒品。嗣杜象宇於109年4、5月間某日，在
    本案新莊居所發現葉俊麟所藏放之上開毒品，經詢問葉俊麟
    取得該等毒品之緣由，並依杜象宇自身服用藥物之經驗，已
    知該等藥錠為毒品危害防制條例所列管之第四級毒品硝西泮
    ，並告知葉俊麟前開毒品係屬俗稱「一粒眠」之毒品之一種
    ，葉俊麟因而確認如附表二所示之物為毒品危害防制條例所
    列管之第四級毒品硝西泮，然杜象宇、葉俊麟斯時並未決議
    如何處分該等毒品。詎杜象宇、葉俊麟均明知如附表二所示
    之物係屬毒品危害防制條例所列管之第四級毒品，不得非法
    運輸，復明知該等毒品亦屬行政院依懲治走私條例第2條第3
    項規定公告之管制進出口物品，不得私運出口，杜象宇竟於
    同年5月18日約1週前某日，起意將前開毒品寄送至中國大陸
    地區，而與葉俊麟共同基於運輸第四級毒品、私運管制物品
    出口之犯意聯絡，約定由杜象宇提供如附表一「收件人資訊
    」欄所示收件人姓名、電話、地址，再由葉俊麟依杜象宇指
    示，以該收件人電話、地址，利用郵局寄送前開毒品。謀議
    既定，葉俊麟即於同年5月18日凌晨0時47分許，駕駛車號00
    0-0000號（起訴書誤載為000-000號）車輛，至新北市某商
    場購入如附表三所示之餅乾盒、糖果罐等物，再將前開毒品
    夾藏於該等餅乾盒及糖果罐等物品內並裝入郵寄箱（下稱本
    案包裹），於同日下午1時4分許（起訴書誤載為1時55分許
    ），攜帶本案包裹至新北市○○區○○路0段000號新北市新莊區
    昌盛郵局，化名「葉承昌」，於寄件單填載如附表一所示寄
    件人資訊與收件人資訊，委由不知情之該郵局人員將夾藏前
    開毒品之本案包裹以國際包裹方式寄送至如附表一「收件人
    資訊」欄所示中國大陸地區地址。嗣上開郵局人員於同日將
    本案包裹起運至臺灣桃園大園區航勤北路18號桃園國際機場
    航空郵件處理中心待運送出境，至此杜象宇與葉俊麟之運送
    行為雖已完成（運輸第四級毒品犯行既遂），然經內政部警
    政署航空警察局安檢人員於當晚8時20分許，在桃園國際機
    場航空郵件處理中心檢視本案包裏時，察覺有疑，乃會同財
    政部關務署臺北關（下稱臺北關）人員開驗，查扣如附表二
    、三所示之物，葉俊麟及杜象宇私運管制物品出口之行為因
    而未能得逞（私運管制物品出口犯行未遂）。後為警循線追
    查，於同年月27日晚間6時許，至本案新莊居所執行搜索，
    扣得如附表四所示之物，始查悉上情。
二、案經內政部警政署航空警察局移送臺灣桃園地方檢察署檢察
    官偵查起訴。
    理  由
壹、證據能力部分：
一、關於證人即共犯葉俊麟在109年5月28日上午9時58分許至下
    午1時2分許接受司法警察調查中所為之陳述（見109年度偵
    字第16033號卷第39至53頁）：
  ㈠具備任意性：
　⒈按司法警察官或司法警察詢問證人，依刑事訴訟法第196條之
    1準用同法第192 條規定，同法第98條不正訊問禁止之規定
    ，雖未列載於準用條文，然依第192條修正理由說明「原條
    文準用第98條部分，因修正條文第166條之7第2款對不當詰
    問之禁止定有明文規範，本條有關準用第98條之規定核無必
    要，爰予刪除。」僅因修正條文另有規定，而予刪除，非謂
    並無準用。是司法警察官或司法警察詢問證人時，自禁止以
    前揭不正方法取證，不待贅言（最高法院108年度台上字第7
    07號判決意旨參照）；又證人與被告在刑事訴訟法上分屬不
    同之證據方法，其保障有別，證據調查程序亦截然不同，然
    證人之陳述與被告之供述同屬於供述證據，本諸禁止強制取
    供之原則，不論任何供述證據，均須先具備任意性，始具證
    據適格之前提要件。刑事訴訟法第98條規定：「訊問被告應
    出於懇切之態度，不得用強暴、脅迫、利誘、詐欺、疲勞訊
    問或其他不正之方法。」正面訓示應出以懇切之態度，負面
    列舉禁止以不正方法取供，原為同法第192條證人訊問之規
    定所準用，92年1月14日修正時，因同法第166條之7第2項第
    2款就詰問證人之限制已有明文，故刪除該準用第98條之規
    定。惟刑事訴訟法第166條之7第2項詰問規定係針對證人合
    法調查之限制，如有違背，須視當事人有無異議及審判長之
    處分而定其效果；同法第98條之任意性要件，則是證據適格
    之先決事實，若有違反，即屬證據排除，二者體系不同、層
    次有別，無法互相取代，自不得僅因賦予當事人充分行使交
    互詰問權，即免除證人之陳述受任意性原則之保護。況偵查
    中訊（詢）問證人，因非以詰問方式為之，而無刑事訴訟法
    第166條之7第2項詰問規定之適用，亦有規範不足之處。有
    鑑於此，刑事訴訟法於109年1月15日修正公布第192 條證人
    訊問之規定，恢復準用第98條之規定（109年7月15日施行）
    ，再連結到同法第196條之1第2項司法警察（官）詢問證人
    及同法第197條訊問鑑定人等規定所準用，即揭明任意性原
    則，不限於被告之供述，尚及於其他供述證據亦有其適用。
    又供述證據之任意性原則，乃實質正當法律程序之必要條件
    ，縱被告並非取供任意性之權利受害者，而是關係第三人，
    仍應容許被告主張證據排除，俾符合正當法律程序之要求。
    是以，審理事實之法院，遇有被告或證人對於證人之證言提
    出非任意性之抗辯時，即應就此任意性要件之存否先為調查
    、審認，敘明其證據之適格性，方為適法（最高法院108年
    度台上字第2669號判決意旨參照）。
　⒉查共犯葉俊麟及其原審辯護人就葉俊麟於上開警詢時所為不
    利於己之自白部分，在原審審理時均未爭執其證據能力，亦
    未陳稱係受公務員不正訊問所為，復查無證據足認係出於公
    務員強暴、脅迫、利誘、詐欺、疲勞訊問、違法羈押或其他
    不正之方式違反法定程序所取得，自堪認係出於葉俊麟之自
    由意志而具備任意性。
　⒊葉俊麟就該次警詢時所為不利於被告杜象宇之陳述，雖於原
    審準備程序時稱：做筆錄時，警察有提供被告的1張翻拍照
    片，但那張照片其實不是我拍給被告的，好像是被告自己的
    ，因為警察一直逼問我，我還沒想清楚，就照警察之方向回
    答，這是在沒有錄音的時候發生的云云（見原審訴字卷第15
    0、151頁），復於原審審理時證述：該次警詢中間休息半小
    時至1小時，警員潘榮慶有拿被告手機照片跟我說「這就是
    你傳給你老闆的照片，你還想說什麼，不要再騙了」，我當
    時還沒想清楚為何照片會在被告那裡，身體又不舒服，潘榮
    慶又像逼問我，我當時也想趕快結束，所以就回答被告提供
    地址要我寄送毒品云云（見原審訴字卷第400頁）；被告亦
    辯稱：葉俊麟係在該次警詢中間休息過後才改口稱是我提供
    電話、地址，中間是否有壓力或為了交保才會改口供，故該
    次警詢不利於我的部分沒有證據能力，警員潘慶榮與葉俊麟
    溝通時，誘導說卷內寄件單是葉俊麟傳給我的云云（見原審
    訴字卷第168、395頁），辯護人並稱：製作上開警詢筆錄過
    程曾中斷50分鐘，期間警員確有與葉俊麟溝通案情，可能使
    葉俊麟心生恐懼云云（見本院卷第138頁）；惟查證人即負
    責製作該次警詢筆錄之警員潘榮慶、陳龍彥均已明確否認該
    次警詢及中間休息過程中有對葉俊麟施以不正詢問之情事（
    見原審訴字卷第384至397頁），且當時尚有葉俊麟選任之辯
    護人葉家瑄律師陪同葉俊麟在場接受詢問，此有該次警詢筆
    錄及刑事委任狀附卷可稽（見109年度偵字第16033號卷第40
    、53、55頁），葉俊麟復自承當時其女友亦在場（見原審訴
    字卷第406頁），已難想像警員在葉俊麟之辯護人及友人皆
    在場之下猶對葉俊麟施以不正詢問，況葉俊麟於接受該次警
    詢後同日下午4時52分許為警移送檢察官訊問時，仍為與先
    前警詢時大致相同之不利於被告之證述，而未見其與當時陪
    同應訊之辯護人葉家瑄律師向檢察官指陳司法警察有何不正
    詢問情事，此亦有該次檢察官訊問筆錄在卷可查（見109年
    度偵字第16033號卷第127至133頁），遑論葉俊麟於原審訊
    問時自承：「（問：依照你方才所述，當時警察是跟你說不
    要再騙了，且有拿杜象宇手機裡面你寄送毒品的單據給你看
    ，是否如此？）是。（問：除此之外，警察還有無再說其他
    一些威脅、利誘、強暴脅迫的話嗎？）我印象中沒有，因為
    當下很緊張。」等語（見原審訴字卷第407頁），益徵警員
    僅係依憑在被告手機內查獲之本案包裹寄件單視訊截圖之客
    觀證據，質疑葉俊麟先前於警詢時所為係受綽號「阿超」之
    人指示寄送毒品等供述之真實性，並令葉俊麟說出實情，客
    觀上當非屬強暴、脅迫、利誘等不正詢問方法，至葉俊麟主
    觀上究出於何種動機、目的（例如：為求交保）而為陳述，
    皆不影響該次警詢陳述之任意性，是其聲稱當時遭受警員誘
    導、逼問始為不利於被告之供述云云，自屬無稽，被告及辯
    護人徒憑葉俊麟於原審時改口否認上開警詢陳述之任意性，
    遽謂葉俊麟當時受有不當壓力云云，亦難採信。至警員於該
    次詢問葉俊麟之過程中，雖一時誤認上開視訊截圖係葉俊麟
    傳予被告之照片，而據此詢問葉俊麟，然該視訊截圖在本案
    而言，重點在於何以被告手機內存有該截圖，至於該截圖究
    係葉俊麟傳送照片予被告、抑或被告於視訊時自行截圖取得
    ，尚非至關重大，難認警員有何刻意以此詐欺或誘導葉俊麟
    之必要，自亦不影響葉俊麟該次警詢陳述之任意性，葉俊麟
    、被告否認此部分陳述之任意性，自不足採。
　㈡再按被告以外之人於檢察事務官、司法警察官或司法警察調
    查中所為之陳述，與審判中不符時，其先前之陳述具有較可
    信之特別情況，且為證明犯罪事實存否所必要者，得為證據
    ，刑事訴訟法第159條之2定有明文。該條所謂之與審判中不
    符，係指該陳述之主要待證事實部分，自身前後之陳述有所
    矛盾不符，導致應為相左之認定，此並包括先前之陳述詳盡
    ，於後簡略，甚至改稱忘記、不知道或有正當理由而拒絕陳
    述（如經許可之拒絕證言）等實質內容已有不符者在內（最
    高法院100年度台上字第1296號判決意旨參照）。查葉俊麟
    接受上開警詢時，距案發時日較近，又係歷經深夜不得詢問
    之期間後旋即為之，衡情當時記憶應較清晰深刻，發生認知
    或記憶錯誤之可能性自屬較低，且非與被告同時同場應訊，
    心理壓力自然較小，應較少權衡利害得失或受被告或其他外
    力干擾或介入而為不實指證，亦較無勾串迴護被告之機會，
    證詞受污染之程度顯然較低，且該次警詢筆錄之製作，係採
    一問一答之方式而為，核無違反法定程序，該筆錄復經葉俊
    麟閱覽無訛後簽名並按捺指印，是由該警詢筆錄製作之過程
    ，形式上觀之，並無明顯瑕疵，復查無證據足認司法警察有
    違法取供或葉俊麟有非出於自由意志而為陳述等情事，業如
    前述，則由葉俊麟該次警詢筆錄製作之過程加以觀察，足認
    其於該次司法警察調查中所為陳述之客觀外部情況，具有可
    信之特別情況。且其此部分陳述，與其於原審審理時以證人
    身分就被告部分具結證述內容完全不符，而此次警詢陳述，
    涉及被告有無參與本案犯行，且就案發經過所述相較於其在
    同日接受檢察官偵訊及法院羈押訊問時所言更為完整詳盡，
    自為證明犯罪事實存否所必要。從而其於該次司法警察調查
    中所為之陳述，既符合前述「可信性」及「必要性」要件，
    並經本院於審判中依法提示，則其於該次司法警察調查中所
    述與審判中不符之部分（包括自身前後之陳述有所矛盾不符
    ，導致應為相左之認定，此並包括先前之陳述詳盡，於後簡
    略，甚至改稱忘記、不知道等實質內容已有不符者在內），
    自有證據能力。其於原審審理時，復以證人身分到場證述，
    並經辯護人交互詰問，賦予被告行使反對詰問權之機會，已
    踐行保障被告對於證人之正當詰問權，應認已經合法調查而
    得為證據。辯護人稱葉俊麟於該次警詢時之陳述無證據能力
    云云，自不足採。
二、除前述證據外，本案據以認定被告犯罪之其他供述證據（詳
    如後述），其中屬於傳聞證據之部分，檢察官、被告及辯護
    人在本院審理時均未爭執其證據能力，復經本院審酌認該等
    證據之作成無違法、不當或顯不可信之情況，非供述證據亦
    查無公務員違背法定程序而取得之情事，自均有證據能力。
貳、實體部分：　　
一、訊據被告固坦承其於本案新莊居所發覺如附表二所示之物並
    詢問葉俊麟緣由時，即已知悉該等物品係屬第四級毒品硝西
    泮等事實，惟矢口否認有何運輸毒品、私運管制物品出口犯
    行，辯稱：沒有指示葉俊麟寄送毒品，也沒有提供收件地址
    、電話，與葉俊麟寄送毒品乙事無關；葉俊麟夾藏、寄送毒
    品均係其個人所為；葉俊麟雖曾供稱所寄送之地址、電話是
    我所提供，然此不利於我之供述，係葉俊麟迫於心理壓力，
    又為免遭羈押，方為不實陳述；我手機內雖有本案包裹寄件
    單視訊截圖，然此係我於案發前為修理手錶，曾指示葉俊麟
    將該手錶寄送至中國大陸地區修理，又為確認該手錶之寄件
    進度，而與葉俊麟以手機視訊，並要求葉俊麟提供相關郵寄
    單據，葉俊麟卻將本案包裹寄件單誤為手錶郵件單據提示給
    我觀看，導致我因此誤為截圖，但無其他事證足認我對葉俊
    麟寄送毒品乙事知情云云。經查：
　㈠葉俊麟於107年間結識被告，後受雇於被告，擔任被告所經營
    之通訊行之門市店員及被告之個人司機，並時有居住在本案
    新莊居所之情；又葉俊麟之父葉聰明死亡後，葉俊麟因繼承
    取得本案淡水房地所有權，後於108年5、6月間，透過被告
    協助出賣該房地，於交屋前在屋內發現葉聰明所遺留如附表
    二所示之物，隨即將之藏置於本案新莊居所；嗣該等物品遭
    被告發覺並詢問葉俊麟緣由，其等2人自斯時起，即已知悉
    該等物品係屬第四級毒品硝西泮等情，業據葉俊麟於警詢、
    偵查、原審羈押訊問、準備程序及審理時供證明確（見109
    年度偵字第16033號卷第39至53、127至133、169、170頁、
    原審聲羈字卷第36至38頁、原審訴字卷第149、152 至155、
    383、398、402至407、432頁），核與被告於偵查、原審羈
    押訊問、準備程序及審理時供述（見109年度偵字第16035號
    卷第136、137頁、原審聲羈字卷第51至53頁、原審訴字卷第
    170、171、432頁）暨證人即109年5月27日晚間6時許執行搜
    索本案新莊居所時在場之陳嬿羽證述（見109年度他字第377
    7號卷第93至97、101至103頁）情節大致相符，並有郵件簽
    領簿照片、新北市淡水地政事務所109年12月15日新北淡地
    籍字第1096099205號函暨申請書、109年12月23日新北淡地
    籍字第1096099623號函暨所附歷次異動索引清冊、新北市三
    重地政事務所109年12月25日新北重地籍字第1096163063號
    函暨所附土地登記申請書及其附件（見109年度偵字第21514
    號卷第155、156頁、原審訴字卷第187至200、219至331、35
    5至370頁）在卷可稽，已堪認定。
　㈡葉俊麟於109年5月18日凌晨0時47分許，駕駛車號000-0000號
    車輛，至新北市某商場購入如附表三所示之物後，返回本案
    新莊居所，將前開毒品夾藏於內並封箱包裝為本案包裹，於
    同日下午1時4分許，攜帶本案包裹前往新北市新莊區昌盛郵
    局，於寄件單填載如附表一所示寄件人資訊與收件人資訊，
    委由該郵局人員將本案包裹以國際包裹方式寄送至中國大陸
    地區，嗣為警於當晚8時20分許，在桃園國際機場航空郵件
    處理中心扣得如附表二、三所示之物，復於同年月27日晚間
    6時許，在本案新莊居所，扣得如附表四所示之物等情，亦
    據葉俊麟於警詢、偵查、原審羈押訊問、準備程序及審理時
    供證明確（見109年度偵字第10633號卷第39至53、127至133
    、167至170頁、原審聲羈字卷第36至39頁、原審訴字卷第14
    9、152至155、383、398至410、432頁），並為被告所不否
    認（見原審訴字卷第170至172、410至434頁），且與證人即
    桃園機場航空郵件處理中心聯絡員蔡欽俊於警詢時（見109
    年度偵字第21514號卷第113、115頁）、證人陳嬿羽於警詢
    、偵查中（見109年度他字第3777號卷第93至97、101 至104
    頁）、證人即本案查緝警員潘榮慶、陳龍彥於原審審理時（
    見原審訴字卷第384至397頁）證述情節互核大致相符，並有
    內政部警政署航空警察局刑事警察大隊偵辦署名「葉承昌」
    涉嫌運輸第四級毒品硝西泮案偵查報告、臺北關109年5月18
    日北遞移字第1090101074號函、扣押貨物運輸工具收據及搜
    索筆錄、內政部警政署航空警察局違反毒品危害防制條例案
    件扣留單、刑案現場照片、交通部民用航空局航空醫務中心
    109年5月19日航藥鑑字第0000000號毒品鑑定書、中華郵政
    國際及大陸各類郵件查詢、監視錄影畫面翻拍照片、車籍詳
    細資料報表、內政部警政署航空警察局109年5 月27日搜索
    扣押筆錄、扣押物品目錄表（受執行人：葉俊麟）、數位證
    物勘察採證同意書、夾藏毒品之國際包裹寄件資料視訊畫面
    截圖、內政部警政署航空警察局109年5月27日搜索扣押筆錄
    、扣押物品目錄表（受執行人：被告）、夾藏毒品之本案包
    裹寄件單照片、監視錄影畫面翻拍照片、內政部警政署刑事
    警察局109年7月10日刑鑑字第1090063075號鑑定書、葉俊麟
    於109年12月9日原審準備程序時所提出其寄送手錶之單據影
    本等在卷可查（見109年度他字第3777號卷第5至8頁、第15
    頁正、反面、第17、19、21至27、31至33、37、39至50、51
    頁、109年度偵字第21514號卷第15至19、25、48、63至67、
    71、129至135、137、141至155、157至163頁、109年度偵字
    第16033號第173、174頁、原審訴字卷第161頁），暨如附表
    二、三、四所示之物扣案可證。而如附表二所示橘色圓形藥
    錠數顆、淡橘色圓形藥錠數顆，經鑑定結果，均含有第四級
    毒品硝西泮成分，且該等橘色圓形藥錠與淡橘色圓形藥錠之
    外觀型態相似，此亦有卷附內政部警政署刑事警察局109年7
    月10日刑鑑字第1090063075號鑑定書可憑（見109年度偵字
    第16033號卷第173、174頁），葉俊麟復供稱該等藥錠之來
    源均為其父葉聰明，自堪認其成分應均相同，葉俊麟所寄送
    如附表二所示之物俱屬第四級毒品硝西泮無訛。
  ㈢被告為本案運輸第四級毒品與私運管制物品出口之共同正犯
    ：
  ⒈按共犯之供述固不得作為認定犯罪之唯一證據，而須以補強
    證據證明其確與事實相符，然所謂補強證據，並非以證明犯
    罪構成要件之全部事實為必要，不問其為直接證據、間接證
    據，或係間接事實之本身即情況證據，倘其得以佐證供述之
    犯罪非屬虛構，能予保障所自白事實之真實性，即已充分而
    得為補強證據。又得據以佐證者，雖非直接可以推斷該被告
    所實行之犯罪，但以此項證據與陳述者之指述為綜合判斷，
    若足以認定犯罪事實者，仍不得謂其非屬補強證據（最高法
    院109年度台上字第4220號判決意旨參照）。
  ⒉葉俊麟於109年5月28日警詢時稱：被告發現我藏放的毒品後
    ，在109年5月18日的前1個禮拜，將寫有附表一收件人相關
    資料之紙條交給我，要我寄送毒品，我沒有獲得酬勞，也沒
    有與被告談，因為被告曾經幫我解決上百萬之債務問題，對
    我有恩等語（見109年度偵字第16033號卷第50至52頁），於
    同日檢察官偵查中具結證稱：被告於本案新莊居所發現我所
    藏放之毒品後，在109年5月18日的前1個禮拜，提供附表一
    所示收件人電話與地址，要我把毒品全部寄送到該地址，收
    件人「楊海」則是我自己填的等語（見109年度偵字第16033
    號卷第129、130頁），於同日接受原審羈押訊問時供稱：被
    告發現毒品之後，又給我中國大陸那邊的電話與地址，說東
    西要處理掉可以往這邊寄送等語（見原審聲羈卷第37頁），
    就被告發現如附表二所示毒品後，當時並未決定如何處分之
    ，嗣於109年5月18日之前1週，提供如附表一所示之收件人
    電話與地址，指示葉俊麟向該址寄送毒品等節，前後陳述大
    致相符。又葉俊麟係於109年5月18日凌晨0時47分許駕車前
    往購入如附表三所示之餅乾盒、糖果罐等物，嗣返回本案新
    莊居所，隨即於同日下午1時許攜帶已夾藏毒品於該等餅乾
    盒、糖果罐等物品內之本案包裹，自本案新莊居所前往郵局
    等情，業如前述，足見其應係於109年5月18日深夜購得餅乾
    盒、糖果罐等物之後至同日下午1時4分許之間，在本案新莊
    居所夾藏毒品並封箱包裝本案包裹，而被告於警詢時自承：
    109年5月18日凌晨0時33分許與葉俊麟返回本案新莊居所後
    ，在那邊停留好幾天，沒有出來等語（見109年度偵字第160
    35號卷第38頁），復於原審羈押訊問供稱：109年5 月18日
    晚間12點多返回本案新莊居所休息，待到19日凌晨等語（見
    原審聲羈字卷第53頁），顯見被告至少在前開葉俊麟夾藏毒
    品、包裝本案包裹期間，與葉俊麟係在同一屋內，衡諸運輸
    毒品乃世界各國所嚴禁，且運輸第四級毒品為法定刑5年以
    上12年以下有期徒刑之罪，刑責甚重，縱有鋌而走險之人，
    亦當小心謹慎計畫，避免遭查獲，更當防範不相干之人知悉
    ，以免洩漏事機、遭他人告發，而由葉俊麟刻意購買糖果罐
    、餅乾盒以夾藏毒品，寄件時又化名「葉承昌」並填寫不實
    之寄件人資訊，並自承：寄件時寫不實資料，係因如果填載
    真實資料，之後怕會被查獲；我寄這個包裹，不想讓別人知
    道等語（見109年度偵字第16033號卷第45、132頁、原審訴
    字卷第154頁），足見其就寄送毒品乙事確有掩人耳目之舉
    措，且不欲使他人查覺，然其竟在被告同處於本案新莊居所
    時，不顧所為可能遭被告發覺，仍為夾藏毒品、包裝本案包
    裹等舉動，顯見被告亦應知情並參與寄送本案包裹之事，否
    則葉俊麟豈有可能甘冒遭被告發覺運輸毒品重罪風險猶仍為
    之？益徵葉俊麟指證係依被告指示寄送毒品等情，並非無稽
    。
　⒊又本案查緝警員經被告同意，對被告所有如附表四編號10所
    示手機進行數位採證，發覺內有葉俊麟寄送本案包裹之寄件
    圖之視訊截圖畫面，此有數位證物勘察採證同意書、被告之
    視訊畫面截圖、前開寄件單照片在卷可證（見109年度偵字
    第21514號卷第48、71、137頁），葉俊麟、被告復一致陳稱
    該視訊畫面確係其等之間所為，且係葉俊麟向被告提示本案
    包裹寄件單後，由被告予以截圖等情（見原審訴字卷第154 
    、155、171、405、407頁），足見葉俊麟於與被告視訊時，
    確有提示本案包裹之寄件單與被告觀覽之事實。苟被告對於
    葉俊麟寄送前開毒品乙事毫不知情，亦未共謀參與，則自承
    不欲他人知悉寄送毒品乙事之葉俊麟豈有可能無故提示本案
    包裹之寄件單、任由被告知悉其寄送毒品之相關資訊？遑論
    其有何使被告知悉此事之必要！由此益徵葉俊麟所述其受被
    告指示並依被告提供之電話、地址寄送毒品等語，確非虛妄
    。
　⒋綜上，葉俊麟所為上開不利於被告之指證，既有前述事證足
    資補強其可信性，自屬可採，堪認本案係在109年5月18日之
    前1週，由被告起意，而與葉俊麟謀議後，先由被告提供收
    件人電話與地址，再由葉俊麟依被告指示，夾藏毒品、包裝
    本案包裹，並至郵局郵寄該包裹至被告所提供之中國大陸地
    區地址，被告與葉俊麟就運輸本案包裹毒品出口之犯行，自
    有犯意聯絡與行為分擔，而應負共同正犯之責。
  ⒌至葉俊麟於109年5月28日原審羈押訊問之後，再接受檢察官
    偵訊時，乃至原審審判中，固均翻異前詞，改稱：寄送毒品
    係我1人所為，與被告無關云云，並於原審審理時以證人身
    分具結證述：寄送毒品整個過程沒有其他人給予協助，全程
    都是自己1人所為，目的係要仿效父親將毒品夾藏於糖果罐
    、餅乾盒之方式並寄出境以棄置毒品，寄送之地址係自己上
    網查得，不是被告提供；109年5月28日警詢時會說是被告提
    供電話、地址，係因警員潘榮慶提示在被告手機內查得之寄
    件單截圖，向我表示「這就是你傳給你老闆的照片，你還想
    說什麼，不要再騙了」，我當時還沒想清楚為何會有該照片
    ，身體又不舒服，潘榮慶又像逼問我，我很緊張也想要趕快
    結束，所以才供稱是被告提供地址、電話，之後在同一天接
    受檢察官偵訊時，係因警詢時已經這樣說，為了讓講的話順
    一點，才會也回答是被告提供電話、地址，而在同一日接受
    法院羈押訊問時，也是前面已經如是說，只能硬著頭皮為相
    同陳述，至於被告手機內會有該視訊截圖，是因為我和被告
    視訊時，將該毒品寄件單誤為之前幫被告寄送手錶之郵件單
    據，才提示給被告看云云。惟查：
  ⑴葉俊麟自承其於109年5月28日依原審法院裁定具保後，有與
    被告之辯護人聯繫乙節（見原審訴字卷第402頁），核與卷
    附通訊監察譯文與通訊監察書所示葉俊麟曾於109年6月2日
    與被告之辯護人聯繫等情相符（見109年度偵字第16033號卷
    第179至182頁），參以葉俊麟與被告間在案發前有僱傭關係
    ，本即有相當情誼，其等亦一致稱被告有為葉俊麟處理上百
    萬元之債務問題（見109年度偵字第16033號卷第51、132 、
    169頁、原審聲羈字卷第37、38、51、52頁、原審訴字卷第4
    32頁），足見葉俊麟於109年5月28日經原審法院准予具保釋
    放後，非無管道與被告勾串，且有為袒護被告而事後翻異先
    前所為不利於被告之陳述之動機，其亦旋於被告仍在羈押中
    之109年7月15日接受偵訊時即變更前開不利於被告之陳述。
　⑵葉俊麟事後雖以：於警詢時還沒想清楚、當時身體不舒服、
    遭警員逼問、緊張也想要趕快結束、偵訊時為了要讓話順一
    點、原審羈押訊問時為了供述一致而硬著頭皮講等情，改稱
    ：於109年5月28日警詢、檢察官偵訊及原審法院羈押訊問時
    所述不實，被告實未參與寄送毒品云云，然其於109年5 月2
    8日警詢、檢察官偵訊時所為之陳述具備任意性，業如前述
    ，復供認其於原審羈押訊問時未受不正訊問（見原審訴字卷
    第150頁），則其於上開期日應訊時所述，自均係出於其自
    由意志，要難僅憑其上開空泛之言，即逕採信其事後翻異之
    詞。其就更改說詞之原因，既未提及係「為求交保」，被告
    逕自臆測葉俊麟先前所為不利於被告之陳述係為獲取交保機
    會云云，自屬無據。
  ⑶葉俊麟雖另改稱：本案行為之目的係要仿效父親將毒品夾藏
    於糖果罐、餅乾盒之方式並寄出境以棄置毒品，而寄送之地
    址係自己上網查得，不是被告提供云云，然其係先自費新臺
    幣4、5,000元購買如附表三所示餅乾盒、糖果罐等物，此據
    其自承在卷（見109年度偵字第16033號卷第43頁），而其將
    毒品夾藏於內之後，又花費新臺幣2,027元之郵資，欲將該
    毒品寄送出境，此亦有卷附本案包裹寄件單所示郵資可憑（
    見109年度偵字第21514號卷第137頁），顯見其為寄送該毒
    品，已先投入不少成本，惟其目的苟真係為棄置毒品，大可
    尋覓我國境內人煙罕至之處，以焚燒、掩埋或丟棄等簡便方
    式，即可輕而易舉達成其目的，又有何必要大費周章寄送毒
    品出境而僅單純係為棄置毒品？此舉明顯不符經濟成本效益
    ，且與常理相違，是其此部分所述，已難採信；況其對於如
    何查得本案寄送地址乙節，係稱：「（問：你剛剛說你是在
    網站上面你要寄送到大陸的地址，你在哪個網站上面查的？
    ）我也不太確定他是哪個網站，我只想盡辦法找到一個可以
    丟棄東西的地方。」、「（問：你是如何找到這個網站的？
    ）GOOGLE上關鍵字我印象中打『丟棄物品』但我有點忘記了。
    」、「（問：丟棄物品會有中國大陸的地址？）我在網頁裡
    面一直繞，隨便繞到的，我也繞滿久的。」、「（問：所以
    你是寫『丟棄物品』就有中國大陸的地址告訴你可以丟到那邊
    嗎？）我有點忘記我到底打什麼關鍵字，但大概就是這樣。
    」云云（見原審訴字卷第409、410頁），顯見其對於究係以
    何關鍵字搜尋而得何網站、又在該網站如何尋得本案寄送地
    址等節，僅能為含糊不清之陳述，而在網路搜尋如何棄置物
    品，甚且所棄置者乃毒品，又需寄至我國境外，對於一般人
    而言，自屬相當特別之經驗，葉俊麟亦自承在網路搜尋耗時
    甚久，則其對此理應有相當記憶，又豈會於原審審理時始終
    未能具體敘明其搜尋過程之關鍵字、所搜得之網站名稱等節
    ？益徵其此部分所述不實。
  ⑷至葉俊麟改稱：被告手機內會有本案包裹寄件單視訊截圖，
    係因我與被告視訊時，將該寄件單誤為之前幫被告寄送手錶
    之郵件單據，才提示給被告看云云；被告亦執相同辯詞，謂
    其並無參與本案云云。而葉俊麟固於原審準備程序時提出其
    所謂寄送手錶之「兩岸郵政e小包執據」影本為證（見原審
    訴字卷第161頁），然查：
　①該執據上並未載明所寄送之物品名稱，是否即為被告與葉俊
    麟所稱寄送手錶之單據，已非無疑，且其上「申報價值金額
    」欄內記載之寄送物品申報價值為新臺幣1,500元，亦與被
    告於偵查中所述其委託葉俊麟寄送之手錶價值為人民幣2,00
    0元乙節不符（見109年度偵字第16035號卷第138頁），其間
    既有相當之金額差距，則葉俊麟所提出之上開執據究係寄送
    何物之憑證，更屬有疑，從而被告是否確有委託葉俊麟寄送
    手錶至中國大陸地區乙節，亦非無疑。況退步言，縱認葉俊
    麟所述上開單據為被告委託其寄送手錶之憑證乙節屬實，然
    該執據係「直式狹長型」，顯與本案包裹之寄件單（抬頭記
    載「兩岸速遞（快捷）」字樣）乃「橫式長方形」之外觀、
    樣式迥異（見109年度偵字第21514號卷第137頁），且該執
    據與本案包裹寄件單上所記載之項目及內容更屬南轅北轍，
    殊難想像葉俊麟有何誤認之可能，更遑論葉俊麟就其寄送毒
    品乙事既不欲人知，目的又係為棄置毒品，則其至郵局完成
    包裹寄件後，又有何不立即銷毀本案包裹寄件單以湮滅其涉
    及運輸毒品重罪之事證，而僅隨意保管，致發生其所稱「一
    時與其他郵件單據誤認」之理？凡此俱徵葉俊麟與被告所述
    ：因葉俊麟一時誤認單據，以致與被告視訊時，被告誤將本
    案包裹寄件單予以截圖留存於手機內云云，顯不足採，此觀
    被告依據此部分辯詞，進而聲稱：曾依本案包裹寄件單視訊
    截圖所示單號，查詢郵寄進度，得知貨物已至中國云云，然
    本案包裹既為警查獲，而未寄送出境，衡情被告根本不可能
    以本案包裹寄件單所示單號查悉貨物已寄送至中國大陸地區
    一事，益徵被告基於前揭不實說詞所提出之其他辯解，亦屬
    虛妄。
　②至辯護人雖聲請調取郵局所留存上開葉俊麟提出之「兩岸郵
    政e小包執據」之託運單及郵局於109年5月間所使用之「兩
    岸郵政e小包」空白託運單樣張（包含一式數聯），以證明
    上開葉俊麟提出之執據確為被告委託葉俊麟寄送手錶至中國
    大陸地區之憑證，且「兩岸郵政e小包」託運單與本案包裹
    寄件單（亦即「兩岸速遞（快捷）」託運單），兩者之外觀
    樣式容有誤認之可能云云（見本院卷第149至150頁），惟經
    本院函調結果，三重郵局依上開葉俊麟提出之「兩岸郵政e
    小包執據」所載單號查得之該郵件收寄資料並未記載其郵寄
    內容、內裝物品或寄送地址為何，而該局函覆本院之「兩岸
    郵政e小包」空白託運單樣本，其外觀、型式、內容亦與本
    案包裹寄件單不同，且僅有1聯（撕開背面後，背面有黏性
    ），並非一式複印數聯，此有卷附三重郵局110年8月3日重
    營字第1101800251號函暨所附「查詢本局郵件資料」、「兩
    岸郵政e小包」空白託運單樣本可參（函文見本院卷第157頁
    ，其附件置於卷末之證物袋內），辯護人復聲請向郵局函查
    上開葉俊麟提出之「兩岸郵政e小包執據」所示郵件之下落
    及寄達資訊，並調取郵局所留存該郵件之託運單複印聯（見
    本院卷第165頁），然經本院函查結果，三重郵局仍僅提供
    內容同上之「查詢本局郵件資料」予本院，其上亦未記載郵
    寄內容、內裝物品或寄送地址等資訊，此有卷附三重郵局11
    0年9月13日重營字第1101800292號函暨所附「查詢本局郵件
    資料」可憑（見本院卷第175、177頁），再經本院向三重郵
    局電詢結果，據該局人員稱：「兩岸郵政e小包」之託運單
    係黏貼在包裹上，隨同包裹寄送而出，郵局不會留有該託運
    單複印聯，郵局留存之資訊僅有函覆本院之資訊，基本上與
    前開葉俊麟提出之執據上所顯示之資訊相同等語，有本院公
    務電話查詢紀錄表在卷可按（見本院卷第181頁），足見利
    用郵局「兩岸郵政e小包」方式寄送包裹之人，於「兩岸郵
    政e小包」空白託運單上填妥相關寄件資訊，交付郵局人員
    後，郵局人員即撕開該單據之背面，將該單據黏貼於寄件人
    交寄之包裹上而隨同包裹寄出，且因該單據僅屬單張，既非
    一式複印數聯，自無辯護人所稱之「複印聯」，則不論係受
    寄之郵局或寄件者本人，客觀上均不可能留有該「兩岸郵政
    e小包」託運單原本或其「複印聯」，從而葉俊麟自亦無從
    執有該等託運單或其「複印聯」，此觀其於原審審理時僅能
    提出上開「兩岸郵政e小包執據」（依吾人生活經驗，此等
    執據實係郵局於收受寄件人之包裹後，列印予寄件人收執之
    憑據）而無法提供託運單乙節自明。是辯護人謂：葉俊麟有
    將寄送手錶之「兩岸郵政e小包」託運單誤認為本案包裹寄
    件單之可能云云，顯屬無稽。至辯護人雖另聲請再次傳喚證
    人葉俊麟，以證明葉俊麟於視訊時何以誤取託運單、是否因
    兩者託運單外觀相似等節，並以「葉俊麟曾於原審證述其當
    時委請女友至郵局寄出手錶包裹」為由，聲請傳喚證人即葉
    俊麟之女友賴俞靜，以證明被告有無於109年5月間委由葉俊
    麟寄送手錶至中國大陸地區維修乙事、該託運單之外觀與本
    案包裹之託運單外觀是否相似、賴俞靜有無將手錶包裹之託
    運單複印聯交付葉俊麟等情（見本院卷第206至207頁），然
    所謂「兩岸郵政e小包」之託運單並無「複印聯」可言，業
    如前述，退萬步言，縱被告另有委託葉俊麟寄送手錶之情事
    ，亦與本案包裹之寄送、運輸，係屬二事，無礙於被告與葉
    俊麟共同運輸本案包裹之事實認定，辯護人上開聲請，核無
    調查之必要，附此敘明。
　③綜上，被告及葉俊麟就被告手機內何以存有本案包裹寄件單
    視訊截圖乙節，聲稱係葉俊麟一時誤為其他郵件單據，而於
    視訊時提示被告觀覽云云，均不足採。
  ⑸從而，葉俊麟於109年5月28日具保後為袒護被告所為上開證
    述及被告前揭辯詞，顯屬無稽，不足採信。
  ㈣綜上所述，本案事證明確，被告犯行洵堪認定，應予依法論
    科。
二、法律適用之理由：
  ㈠按刑法第2條第1項規定：「行為後法律有變更者，適用行為
    時之法律，但行為後之法律有利於行為人者，適用最有利於
    行為人之法律」，係規範行為後法律變更所生新舊法律比較
    適用之準據法，而為「從舊從輕」之比較時，應就罪刑有關
    之共犯、未遂犯、想像競合犯、牽連犯、連續犯、結合犯，
    以及累犯加重、自首減輕暨其他法定加減原因（如身分加減
    ）與加減例等一切情形，綜其全部罪刑之結果而為比較（最
    高法院95年度第8次刑事庭會議決議參照）。查被告行為後
    ，毒品危害防制條例第4條第4項、第17條第2項等規定業於1
    09年1月15日修正公布，自同年7月15日施行，其中第4條第4
    項之法定刑由「5年以上12年以下有期徒刑，得併科新臺幣3
    00萬元以下罰金」，修正為「5年以上12年以下有期徒刑，
    得併科新臺幣500萬元以下罰金」，第17條第2項則由「犯第
    4條至第8條之罪於偵查及審判中均自白者，減輕其刑」，修
    正為「犯第4條至第8條之罪於偵查及歷次審判中均自白者，
    減輕其刑」，比較新舊法結果，適用修正前之規定，對被告
    較為有利，依刑法第2條第1項前段規定，自應整體適用修正
    前之舊法論處。
  ㈡再查硝西泮係屬毒品危害防制條例第2條第2項第4款所列之第
    四級毒品，亦屬行政院依懲治走私條例第2條第3項規定之
　　「管制物品管制品項及管制方式」第1項第3款之管制進出口
    物品，不限其數額，均不得私運。又毒品危害防制條例所稱
    「運輸毒品」，按照舊刑法之立法例，原限於「自外國販運
    」或「自外國輸入及輸出於外國」而言；嗣後為防止煙毒之
    蔓延，廢止前之禁煙治罪暫行條例始擴張其範圍，不僅處罰
    國際間之轉運及輸送毒品行為，即國內之運輸亦在規範之內
    。而現行毒品危害防制條例之立法目的，既在截堵毒品之流
    通，以根絕其禍害，在解釋上自應從同；且不論是否意在圖
    利，究係為人抑或為己，更不論其運輸方法係海運、空運、
    陸運或海陸空聯運，皆包括在內。是毒品危害防制條例第4
    條所稱運輸毒品行為，係指本於運輸意思而轉運與輸送毒品
    之情形而言，不論係自國外輸入或國內各地間之輸送，凡將
    毒品由甲地運輸至乙地，均屬之，倘其有運輸意圖者，一有
    搬運輸送之行為，犯罪即已成立，並非以運抵目的地為完成
    犯罪之要件。故行為人若知悉為毒品而故意受託運送，或為
    國際間之轉運者，均同有運輸毒品罪之適用。換言之，區別
    該罪既遂、未遂之依據，應以已否起運離開現場為準，如已
    起運離開現場，其構成要件之輸送行為即已完成，不以達到
    目的地為既遂之條件（最高法院103年度台上字第4097號、1
    00年度台上字第2482號、99年度台上字第7386號判決意旨參
    照）。至懲治走私條例第2條之私運管制物品出口逾公告數
    額罪，其所謂出口，係指由我國海港、航空機場或陸地邊境
    向國外運輸者而言。其私運之方式，不論為海運、空運或陸
    運，或數方式併用，均屬之。如對於私運管制物品出口之構
    成犯罪事實，已開始實行者，即屬著手，而以運出國境為既
    遂（最高法院88年度台上字第2489號、108年度台上字第371
    6號判決意旨參照）。又自大陸地區私運物品進入臺灣地區
    ，或自臺灣地區私運物品前往大陸地區者，以私運物品進口
    、出口論，適用懲治走私條例規定處斷，該條例第12條定有
    明文。本案被告與葉俊麟欲將管制物品硝西泮私運出口至中
    國大陸地區，而推由葉俊麟將夾藏該管制物品之本案包裹攜
    離本案新莊居所，至新北市新莊區昌盛郵局寄送，雖已運抵
    我國桃園國際機場航空郵件處理中心，然尚未運出國境，即
    遭查獲，揆諸前揭說明，固屬走私未遂行為，然已自新北市
    新莊區昌盛郵局起運至桃園國際機場航空郵件處理中心專區
    待運送出境，既已起運離開該郵局，運輸毒品罪構成要件之
    輸送行為即已完成，不以達到目的地為既遂之條件。故核被
    告所為，係犯修正前毒品危害防制條例第4條第4項之運輸第
    四級毒品、懲治走私條例第12條、第2條第2項、第1 項之準
    私運管制物品出口未遂罪。公訴意旨漏未論及懲治走私條例
    第12條，容有未洽，應予更正。被告運輸前持有第四級毒品
    純質淨重20公克以上之低度行為，應為運輸第四級毒品之高
    度行為所吸收，不另論罪。
　㈢被告利用不知情之上開郵局人員遂行運輸、準走私第四級毒
    品出口，為間接正犯。被告與葉俊麟間就前開犯行，有犯意
    聯絡及行為分擔，為共同正犯。
　㈣被告以一行為同時觸犯上開二罪名，為想像競合犯，應依刑
    法第55條前段規定，從一重之運輸第四級毒品罪處斷。
  ㈤再按刑法第59條規定之酌量減輕其刑，必須犯罪另有特殊之
    原因與環境，在客觀上足以引起一般同情，認為即使予以宣
    告法定最低度刑，猶嫌過重者，始有其適用。本案被告雖僅
    提供毒品之收件者資訊，而非毒品之實際所有人，且最終幸
    因為警及時查獲而未能將毒品運出國境，然其明知毒品輕則
    戕害施用者個人身心健康，重則使施用者傾家蕩產、甚而破
    壞社會治安，故製造、運輸、販賣毒品行為，俱屬世界各國
    嚴加禁止處罰之「世界公罪」，被告竟無視上開禁令，夥同
    葉俊麟擬運毒出境至中國大陸地區，且實際運輸之毒品數量
    非微，倘流入市面，對他人身心健康及社會治安危害匪淺，
    惡性非輕，難認其犯罪有何特殊之原因與環境，在客觀上足
    以引起一般同情而顯可憫恕、情輕法重之處，自無適用刑法
    第59條規定酌減其刑之餘地，併此敘明。
  ㈥公訴意旨另以：本案包裹毒品為警查扣後，另經警於109年5
    月27日在本案新莊居所扣得之附表四編號1所示橘色圓形藥
    錠數顆，為被告與葉俊麟共同持有之剩餘第四級毒品硝西泮
    ，因認被告此部分所為，亦涉犯毒品危害防制條例第11條第
    6 項之持有第四級毒品純質淨重20公克以上罪嫌云云。然據
    葉俊麟於原審準備程序時明確供稱：附表二所示毒品與附表
    四編號1所示毒品，為其於不同時間分別在本案淡水房地所
    發現，之後各自帶至本案新莊居所藏置等語（見原審訴字卷
    第153、154頁），顯見附表二所示毒品與附表四編號1所示
    毒品，既非同時、同地為警查獲，亦非葉俊麟同時取得，而
    附表四編號1所示毒品之純質淨重又僅0.46公克，葉俊麟雖
    曾供稱此乃其本案運輸毒品所剩餘，然其又稱：後來把此部
    分毒品放到忘記了等語（見原審訴字卷第154頁），足見其
    與被告運輸附表二所示毒品時，應無併同運輸附表四編號1
    所示毒品之計畫，難認附表四編號1所示毒品，為其等本案
    運輸所剩餘，復查無其他積極證據足認附表四編號1所示毒
    品與附表二所示毒品係由葉俊麟同時取得，而附表四編號1
    所示毒品又未逾法定數量，即令持有，亦不構成毒品危害防
    制條例之相關犯罪，又查無證據足認被告與附表四編號1所
    示毒品有何關聯，自難遽以毒品危害防制條例第11條第6項
    之持有第四級毒品純質淨重20公克以上罪相繩，然此部分如
    成立犯罪，與前揭論罪科刑部分，有實質上一罪關係，爰不
    另為無罪之諭知。
  ㈦原審認被告與葉俊麟共同犯運輸第四級毒品罪，事證明確，
    並審酌被告明知毒品濫用對人身心健康造成重大危害，並嚴
    重影響社會安寧秩序，政府無不嚴加管制，竟無視法規禁令
    而運輸、走私毒品，助長毒品跨國交易而增加毒品擴散風險
    ，所運輸之毒品數量非屬輕微，又以夾藏毒品於餅乾盒、糖
    果罐內等增加查緝難度之手段為之，再考量本案乃被告起意
    運輸，而與葉俊麟共謀，並由被告提供運輸地址，而推由葉
    俊麟前往寄送毒品等分工情形，兼衡被告始終否認犯罪等犯
    後態度、被告之素行、智識程度、生活狀況等一切情狀，量
    處有期徒刑5年6月；復敘明扣案如附表二所示之物，為被告
    與葉俊麟所運輸之第四級毒品硝西泮，屬違禁物，應依刑法
    第38條第1項規定宣告沒收，該等毒品之包裝袋，以現今所
    採行之鑑驗方式，仍會殘留微量毒品而無法將之完全析離，
    亦無實益與必要，應視為毒品之一部分併予沒收，至鑑驗用
    罄部分，自不為沒收之諭知，扣案如附表三編號2至7 所示
    之物，因被告與葉俊麟係將附表二所示毒品散裝夾藏於內並
    裝箱寄送，此有刑案現場照片可憑（見109年度他字第3777
    號卷第21至25頁），故如附表三編號2至7所示物品理應沾染
    第四級毒品硝西泮而殘留微量毒品且難以析離，亦應視為毒
    品之一部分，均依刑法第38條第1項規定宣告沒收，扣案如
    附表三編號1所示郵件箱，為被告與葉俊麟置放夾藏毒品之
    餅乾盒、糖果罐等物並以之郵寄所用之物，附表四編號5所
    示白色小台封模機，曾由葉俊麟用於本案寄送毒品，此據葉
    俊麟供陳明確（見原審訴字卷第433頁），扣案如附表四編
    號9、10所示手機，分屬葉俊麟與被告所持用並以視訊聯繫
    本案運輸毒品相關事宜，此有上開本案包裹寄件單視訊截圖
    可憑，該等物品俱應依毒品危害防制條例第19條第1項規定
    沒收，至未扣案之車號000-0000號車輛，雖為葉俊麟駕駛用
    以購買如附表三所示之物，而附表四編號8所示衣物，固係
    葉俊麟前往郵局寄送本案包裹時所穿著，然均與被告、葉俊
    麟本案運輸毒品、準私運管制物品出口犯行間無直接關聯，
    其餘扣案物亦無事證足認與本案有關，爰均不予宣告沒收等
    旨。經核其認事用法尚無違誤，量刑亦屬妥適，沒收並無不
    合。被告上訴意旨猶執前詞否認犯罪，均不足採，業經本院
    指駁說明如前，其上訴為無理由，應予駁回。
據上論斷，應依刑事訴訟法第368條，判決如主文。
本案經檢察官王亞樵到庭執行職務。　
中　　華　　民　　國　　111 　年　　6 　　月　　29　　日
                  刑事第十五庭審判長法　官 陳芃宇
                                    法　官 曹馨方
                                    法　官 陳俞伶
以上正本證明與原本無異。
如不服本判決，應於收受送達後20日內向本院提出上訴書狀，其
未敘述上訴之理由者並得於提起上訴後20日內向本院補提理由書
（均須按他造當事人之人數附繕本）「切勿逕送上級法院」。
                                    書記官 陳雅加
中　　華　　民　　國　　111 　年　　7 　　月　　7 　　日
附錄：本案論罪科刑法條全文
修正前毒品危害防制條例第4條
製造、運輸、販賣第一級毒品者，處死刑或無期徒刑；處無期徒
刑者，得併科新臺幣二千萬元以下罰金。
製造、運輸、販賣第二級毒品者，處無期徒刑或七年以上有期徒
刑，得併科新臺幣一千萬元以下罰金。
製造、運輸、販賣第三級毒品者，處七年以上有期徒刑，得併科
新臺幣七百萬元以下罰金。
製造、運輸、販賣第四級毒品者，處五年以上十二年以下有期徒
刑，得併科新臺幣三百萬元以下罰金。
製造、運輸、販賣專供製造或施用毒品之器具者，處一年以上七
年以下有期徒刑，得併科新臺幣一百萬元以下罰金。
前五項之未遂犯罰之。

懲治走私條例第2條
私運管制物品進口、出口者，處7年以下有期徒刑，得併科新臺
幣3百萬元以下罰金。
前項之未遂犯罰之。
第1項之管制物品，由行政院依下列各款規定公告其管制品項及
管制方式：
一、為防止犯罪必要，禁止易供或常供犯罪使用之特定器物進口
    、出口。
二、為維護金融秩序或交易安全必要，禁止偽造、變造之各種貨
    幣及有價證券進口、出口。
三、為維護國民健康必要，禁止、限制特定物品或來自特定地區
    之物品進口。
四、為維護國內農業產業發展必要，禁止、限制來自特定地區或
    一定數額以上之動植物及其產製品進口。
五、為遵守條約協定、履行國際義務必要，禁止、限制一定物品
    之進口、出口。
　　
懲治走私條例第12條
自大陸地區私運物品進入臺灣地區，或自臺灣地區私運物品前往
大陸地區者，以私運物品進口、出口論，適用本條例規定處斷。

附表一：
   寄件人資訊         收件人資訊       備考 ⒈葉承昌 ⒉0000000000 ⒊新北市○○區○○街00號1 樓 ⒈楊海 ⒉00000000000 ⒊雲南省西双版納傣族自治洲景洪市○○○街道○○○○○○路00號 109 年度偵字第21514號卷第137頁 

附表二：
編號   品名與數量       鑑驗結果                備註  1 橘色圓形藥錠數顆 含第四級毒品硝西泮（耐妥眠）（Nitrazepam）成分 ⒈扣押時，原與編號2 共同由1 包裝袋盛裝，鑑驗時，由內政部警察署刑事警察局改編為編號2-1 。 ⒉驗前淨重：3241.55公克 ⒊取驗：0.60公克 ⒋純度2％，驗前純質淨重64.83公克  2 淡橘色圓形藥錠數顆 含第四級毒品硝西泮（耐妥眠）（Nitrazepam）成分 ⒈扣押時，原與編號1 共同由1 包裝袋盛裝，鑑驗時，由內政部警察署刑事警察局改編為編號2-2 。 ⒉驗前淨重：421.62公克 ⒊取驗：0.42公克 ⒋純度2 ％，驗前純質淨重8.43公克 

附表三：
編號 品名與數量  1 郵件箱1箱  2 奶油餅5盒  3 捲心酥6罐  4 香瓜子19包  5 糖果罐5罐  6 香包5包  7 甘栗1 包 

附表四：
編號     品名與數量                備註  1 橘色圓形藥錠數顆 ⒈內政部警政署刑事警察局鑑驗時編號為1-1。 ⒉驗前淨重23.10公克；取驗0.59公克。 ⒊經鑑驗檢出含第四級毒品硝西泮（耐妥眠）（Nitrazepam）成分 ⒋純度約2%，純質淨重約0.46公克。  2 淡橘色圓形藥錠數顆 ⒈內政部警政署刑事警察局鑑驗時編號為1-2。 ⒉驗前淨重13.05公克。 ⒊經鑑驗未檢查毒品成分。  3 藥丸（紅色圓形藥錠）1 包 ⒈驗前淨重17.12公克。 ⒉經鑑驗未檢出毒品成分。  4 封膜機2台 一大一小。  5 封模機1台 白色小台。  6 電子磅秤2台   7 夾鏈袋1批   8 衣服1件   9 香檳金色手機1 支（含門號0000000000號SIM 卡1 張） ⒈廠牌型號：IPHONE XS MAX ⒉IMEI碼:000000000000000000000000000000  10 手機1 支（含門號0000000000號SIM 卡1 張） ⒈廠牌型號：IPHONE 11 PRO ⒉IMEI碼：000000000000000000000000000000